SciBin2/dics/ru_RU.aff
FLAG long
SFX Np Y 183
SFX Np еть им деть #обидеть --> обидим (н.в.мн.ч.п.л.)
SFX Np еть ишь деть #обидеть --> обидишь (н.в.е.ч.в.л.)
SFX Np еть ите деть #обидеть --> обидите (н.в.мн.ч.в.л.)
SFX Np еть ит деть #обидеть --> обидит (н.в.е.ч.т.л.)
SFX Np еть ят деть #обидеть --> обидят (н.в.мн.ч.т.л.)
SFX Np еться имся деться #обидеться --> обидимся (н.в.мн.ч.п.л.)
SFX Np еться ишься деться #обидеться --> обидишься (н.в.е.ч.в.л.)
SFX Np еться итесь деться #обидеться --> обидитесь (н.в.мн.ч.в.л.)
SFX Np еться ится деться #обидеться --> обидится (н.в.е.ч.т.л.)
SFX Np еться ятся деться #обидеться --> обидятся (н.в.мн.ч.т.л.)
SFX Np теть чу хотеть #хотеть --> хочу (н.в.мн.ч.п.л.)
SFX Np еть им хотеть #хотеть --> хотим (н.в.мн.ч.п.л.)
SFX Np теть чешь хотеть #хотеть --> хочешь (н.в.е.ч.в.л.)
SFX Np еть ите хотеть #хотеть --> хотите (н.в.мн.ч.в.л.)
SFX Np теть чет хотеть #хотеть --> хочет (н.в.е.ч.т.л.)
SFX Np еть ят хотеть #хотеть --> хотят (н.в.мн.ч.т.л.)
SFX Np теться чусь хотеться #хотеться --> хочусь (н.в.мн.ч.п.л.)
SFX Np еться имся хотеться #хотеться --> хотимся (н.в.мн.ч.п.л.)
SFX Np теться чешься хотеться #хотеться --> хочешься (н.в.е.ч.в.л.)
SFX Np еться итесь хотеться #хотеться --> хотитесь (н.в.мн.ч.в.л.)
SFX Np теться чется хотеться #хотеться --> хочется (н.в.е.ч.т.л.)
SFX Np еться ятся хотеться #хотеться --> хотятся (н.в.мн.ч.т.л.)
SFX Np ить им дить #убедить --> убедим (н.в.мн.ч.п.л.)
SFX Np ить ишь дить #убедить --> убедишь (н.в.е.ч.в.л.)
SFX Np ить ите дить #убедить --> убедите (н.в.мн.ч.в.л.)
SFX Np ить ит дить #убедить --> убедит (н.в.е.ч.т.л.)
SFX Np ить ят дить #убедить --> убедят (н.в.мн.ч.т.л.)
SFX Np иться имся диться #убедиться --> убедимся (н.в.мн.ч.п.л.)
SFX Np иться ишься диться #убедиться --> убедишься (н.в.е.ч.в.л.)
SFX Np иться итесь диться #убедиться --> убедитесь (н.в.мн.ч.в.л.)
SFX Np иться ится диться #убедиться --> убедится (н.в.е.ч.т.л.)
SFX Np иться ятся диться #убедиться --> убедятся (н.в.мн.ч.т.л.)
SFX Np ить им зить #обуржуазить --> обуржуазим (н.в.мн.ч.п.л.)
SFX Np ить ишь зить #обуржуазить --> обуржуазишь (н.в.е.ч.в.л.)
SFX Np ить ите зить #обуржуазить --> обуржуазите (н.в.мн.ч.в.л.)
SFX Np ить ит зить #обуржуазить --> обуржуазит (н.в.е.ч.т.л.)
SFX Np ить ят зить #обуржуазить --> обуржуазят (н.в.мн.ч.т.л.)
SFX Np иться имся зиться #обуржуазиться --> обуржуазимся (н.в.мн.ч.п.л.)
SFX Np иться ишься зиться #обуржуазиться --> обуржуазишься (н.в.е.ч.в.л.)
SFX Np иться итесь зиться #обуржуазиться --> обуржуазитесь (н.в.мн.ч.в.л.)
SFX Np иться ится зиться #обуржуазиться --> обуржуазится (н.в.е.ч.т.л.)
SFX Np иться ятся зиться #обуржуазиться --> обуржуазятся (н.в.мн.ч.т.л.)
SFX Np ить им мить #тмить --> тмим (н.в.мн.ч.п.л.)
SFX Np ить ишь мить #тмить --> тмишь (н.в.е.ч.в.л.)
SFX Np ить ите мить #тмить --> тмите (н.в.мн.ч.в.л.)
SFX Np ить ит мить #тмить --> тмит (н.в.е.ч.т.л.)
SFX Np ить ят мить #тмить --> тмят (н.в.мн.ч.т.л.)
SFX Np иться имся миться #тмиться --> тмимся (н.в.мн.ч.п.л.)
SFX Np иться ишься миться #тмиться --> тмишься (н.в.е.ч.в.л.)
SFX Np иться итесь миться #тмиться --> тмитесь (н.в.мн.ч.в.л.)
SFX Np иться ится миться #тмиться --> тмится (н.в.е.ч.т.л.)
SFX Np иться ятся миться #тмиться --> тмятся (н.в.мн.ч.т.л.)
SFX Np ть ю гнить #гнить --> гнию (н.в.е.ч.п.л.)
SFX Np ть ем гнить #гнить --> гнием (н.в.мн.ч.п.л.)
SFX Np ть ешь гнить #гнить --> гниешь (н.в.е.ч.в.л.)
SFX Np ть ете гнить #гнить --> гниете (н.в.мн.ч.в.л.)
SFX Np ть ет гнить #гнить --> гниет (н.в.е.ч.т.л.)
SFX Np ть ют гнить #гнить --> гниют (н.в.мн.ч.т.л.)
SFX Np ить им сить #рысить --> рысим (н.в.мн.ч.п.л.)
SFX Np ить ишь сить #рысить --> рысишь (н.в.е.ч.в.л.)
SFX Np ить ите сить #рысить --> рысите (н.в.мн.ч.в.л.)
SFX Np ить ит сить #рысить --> рысит (н.в.е.ч.т.л.)
SFX Np ить ят сить #рысить --> рысят (н.в.мн.ч.т.л.)
SFX Np иться имся ситься #рыситься --> рысимся (н.в.мн.ч.п.л.)
SFX Np иться ишься ситься #рыситься --> рысишься (н.в.е.ч.в.л.)
SFX Np иться итесь ситься #рыситься --> рыситесь (н.в.мн.ч.в.л.)
SFX Np иться ится ситься #рыситься --> рысится (н.в.е.ч.т.л.)
SFX Np иться ятся ситься #рыситься --> рысятся (н.в.мн.ч.т.л.)
SFX Np иться имся чутиться #очутиться --> очутимся (н.в.мн.ч.п.л.)
SFX Np иться ишься чутиться #очутиться --> очутишься (н.в.е.ч.в.л.)
SFX Np иться итесь чутиться #очутиться --> очутитесь (н.в.мн.ч.в.л.)
SFX Np иться ится чутиться #очутиться --> очутится (н.в.е.ч.т.л.)
SFX Np иться ятся чутиться #очутиться --> очутятся (н.в.мн.ч.т.л.)
SFX Np ить у чтить #чтить --> чту (н.в.мн.ч.п.л.)
SFX Np ить им чтить #чтить --> чтим (н.в.мн.ч.п.л.)
SFX Np ить ишь чтить #чтить --> чтишь (н.в.е.ч.в.л.)
SFX Np ить ите чтить #чтить --> чтите (н.в.мн.ч.в.л.)
SFX Np ить ит чтить #чтить --> чтит (н.в.е.ч.т.л.)
SFX Np ить ят чтить #чтить --> чтят (н.в.мн.ч.т.л.)
SFX Np ить ут чтить #чтить --> чтут (н.в.мн.ч.т.л.)
SFX Np иться усь чтиться #чтиться --> чтусь (н.в.мн.ч.п.л.)
SFX Np иться имся чтиться #чтиться --> чтимся (н.в.мн.ч.п.л.)
SFX Np иться ишься чтиться #чтиться --> чтишься (н.в.е.ч.в.л.)
SFX Np иться итесь чтиться #чтиться --> чтитесь (н.в.мн.ч.в.л.)
SFX Np иться ится чтиться #чтиться --> чтится (н.в.е.ч.т.л.)
SFX Np иться ятся чтиться #чтиться --> чтятся (н.в.мн.ч.т.л.)
SFX Np иться утся чтиться #чтиться --> чтутся (н.в.мн.ч.т.л.)
SFX Np ть ю почить #почить --> почию (н.в.мн.ч.п.л.)
SFX Np ть ем почить #почить --> почием (н.в.мн.ч.п.л.)
SFX Np ть ешь почить #почить --> почиешь (н.в.е.ч.в.л.)
SFX Np ть ете почить #почить --> почиете (н.в.мн.ч.в.л.)
SFX Np ть ет почить #почить --> почиет (н.в.е.ч.т.л.)
SFX Np ть ют почить #почить --> почиют (н.в.мн.ч.т.л.)
SFX Np ыть уду быть #быть --> буду (н.в.мн.ч.п.л.)
SFX Np ыть удем быть #быть --> будем (н.в.мн.ч.п.л.)
SFX Np ыть удешь быть #быть --> будешь (н.в.е.ч.в.л.)
SFX Np ыть удете быть #быть --> будете (н.в.мн.ч.в.л.)
SFX Np ыть удет быть #быть --> будет (н.в.е.ч.т.л.)
SFX Np ыть удут быть #быть --> будут (н.в.мн.ч.т.л.)
SFX Np ыться удусь быться #забыться --> забудусь (н.в.мн.ч.п.л.)
SFX Np ыться удемся быться #забыться --> забудемся (н.в.мн.ч.п.л.)
SFX Np ыться удешься быться #забыться --> забудешься (н.в.е.ч.в.л.)
SFX Np ыться удетесь быться #забыться --> забудетесь (н.в.мн.ч.в.л.)
SFX Np ыться удется быться #забыться --> забудется (н.в.е.ч.т.л.)
SFX Np ыться удутся быться #забыться --> забудутся (н.в.мн.ч.т.л.)
SFX Np сть м есть #есть --> ем (н.в.мн.ч.п.л.)
SFX Np сть дим есть #есть --> едим (н.в.мн.ч.п.л.)
SFX Np сть шь есть #есть --> ешь (н.в.е.ч.в.л.)
SFX Np сть дите есть #есть --> едите (н.в.мн.ч.в.л.)
SFX Np сть ст есть #есть --> ест (н.в.е.ч.т.л.)
SFX Np сть дят есть #есть --> едят (н.в.мн.ч.т.л.)
SFX Np сться мся есться #отъесться --> отъемся (н.в.мн.ч.п.л.)
SFX Np сться димся есться #отъесться --> отъедимся (н.в.мн.ч.п.л.)
SFX Np сться шься есться #отъесться --> отъешься (н.в.е.ч.в.л.)
SFX Np сться дитесь есться #отъесться --> отъедитесь (н.в.мн.ч.в.л.)
SFX Np сться стся есться #отъесться --> отъестся (н.в.е.ч.т.л.)
SFX Np сться дятся есться #отъесться --> отъедятся (н.в.мн.ч.т.л.)
SFX Np сть ну клясть #клясть --> кляну (н.в.мн.ч.п.л.)
SFX Np сть нем клясть #клясть --> клянем (н.в.мн.ч.п.л.)
SFX Np сть нешь клясть #клясть --> клянешь (н.в.е.ч.в.л.)
SFX Np сть нете клясть #клясть --> клянете (н.в.мн.ч.в.л.)
SFX Np сть нет клясть #клясть --> клянет (н.в.е.ч.т.л.)
SFX Np сть нут клясть #клясть --> клянут (н.в.мн.ч.т.л.)
SFX Np сться нусь клясться #клясться --> клянусь (н.в.мн.ч.п.л.)
SFX Np сться немся клясться #клясться --> клянемся (н.в.мн.ч.п.л.)
SFX Np сться нешься клясться #клясться --> клянешься (н.в.е.ч.в.л.)
SFX Np сться нетесь клясться #клясться --> клянетесь (н.в.мн.ч.в.л.)
SFX Np сться нется клясться #клясться --> клянется (н.в.е.ч.т.л.)
SFX Np сться нутся клясться #клясться --> клянутся (н.в.мн.ч.т.л.)
SFX Np чь гну стичь #достичь --> достигну (н.в.мн.ч.п.л.)
SFX Np чь гнем стичь #достичь --> достигнем (н.в.мн.ч.п.л.)
SFX Np чь гнешь стичь #достичь --> достигнешь (н.в.е.ч.в.л.)
SFX Np чь гнете стичь #достичь --> достигнете (н.в.мн.ч.в.л.)
